最高法院刑事判決　　　　　　　　　　　　　　　九十三年度台上字第二二七二號
　　上　訴　人　甲○○
　　選任辯護人　徐方齡律師
右上訴人因違反著作權法案件，不服台灣高等法院中華民國九十三年二月二十七日第
二審判決（九十二年度上訴字第二七五三號，起訴案號：台灣板橋地方法院檢察署九
十一年度偵字第一九四四二號、九十二年度偵字第一六七號），提起上訴，本院判決
如左：
    主  文
原判決撤銷，發回台灣高等法院。
    理  由
本件原判決認定原判決附表（下稱附表）壹所示之「聽不到你」等「被侵害歌曲名稱
」所示之音樂光碟片，原係如附表壹所載之「著作財產權人」享有著作財產權之錄音
著作；附表貳所載「靈異象限」等影音光碟片，則為如附表貳所示著作權人享有著作
財產權之視聽著作，依著作權法第四條第二款及自民國九十一年一月一日在我國管轄
區域內生效之世界貿易組織（ＷＴＯ）「與貿易有關之智慧財產權協定」，均屬受我
國著作權法保護之著作。上開錄音著作及視聽著作，非經各該著作財產權人之同意或
授權，不得擅自重製、散布、意圖散布而陳列或持有、或意圖營利而交付。而附表壹
所載「盜版ＣＤ名稱」之音樂光碟片，及附表貳所載片名之影音光碟片，則為不詳姓
名之人，於不詳時地所擅自重製上開錄音著作、視聽著作之侵害著作權之物。乃上訴
人甲○○明知附表壹、貳名稱之光碟片為侵害著作權之物（下稱盜版光碟片），竟基
於以意圖營利而交付之方法侵害他人之著作權為常業之犯意，於九十一年九月十二日
，在台北縣永和市○○路四十六號，向綽號「小王」之姓名及年籍均不詳之成年男子
販入如附表壹、貳所示名稱之盜版光碟片，置放於前址倉庫內，再攜至台北縣永安捷
運站（中和線）、同縣新莊市附近之社區等地，設攤陳列並以音樂光碟每片新台幣（
下同）四十元、影音光碟每片五十元之價格，販賣而交付予不特定之顧客，並恃以之
為生。嗣於九十一年九月三十日晚上七時許，在上址倉庫為警查獲，並扣得如附表壹
、貳所示之盜版音樂光碟片、盜版影音光碟片等情，因而撤銷第一審之判決，改判論
處上訴人明知為侵害著作權之物，而意圖營利而交付之方法侵害他人著作權之罪為常
業罪刑（處有期徒刑壹年）之判決，固非無見。
惟按認定犯罪事實應依證據，無證據不得認定其犯罪事實，刑事訴訟法第一百五十四
條第二項定有明文。又被告之自白，不得作為有罪判決之唯一證據，仍應調查其他必
要之證據，以察其是否與事實相符，同法第一百五十六條第二項亦有明文。本件原判
決事實認定上訴人意圖營利販入如附表壹、貳所示之盜版光碟片，置放於前址倉庫，
再攜至台北縣永和捷運站（中和線）、同縣新莊市附近之社區等地設攤陳列，並以音
樂光碟片每片四十元、影音光碟片每片五十元之價格販賣而交付予不特定之顧客等情
，關於上訴人設攤販賣而交付盜版光碟片之事實，原判決理由內雖已說明，業據上訴
人於偵、審中之供認不諱等語，然本件係在上訴人置放光碟片之倉庫為警察查獲，對
於原判決事實中所認定上訴人係在外設攤販賣，意圖營利而交付上開盜版光碟片予不
特定顧客之事實，除其自白外，並未予以說明其補強之證據，揆之首開說明，原判決
逕以上訴人之自白作為認定其以意圖營利而交付之方法侵害他人之著作權常業之罪，
自與證據法則有違。上訴意旨指摘原判決不當，尚非全無理由，應認有撤銷發回更審
之原因。
據上論結，應依刑事訴訟法第三百九十七條、第四百零一條，判決如主文。
中　　　華　　　民　　　國　　九十三　　年　　　五　　　月　　　六　　　日
                              最高法院刑事第七庭
                                  審判長法官  洪　明　輝
                                        法官  黃　一　鑫
                                        法官  魏　新　和
                                        法官  林　秀　夫
                                        法官  蘇　振　堂
      右正本證明與原本無異
                                              書  記  官
中　　　華　　　民　　　國　　九十三　　年　　　五　　　月　　 十二 　　日
                                                                        Ｂ
